---
title: "stats"
author: "Ciron Daus Debrock"
date: "2023-01-06"
output: html_document
---

Chargement du jeu de donnée - penser à changer le chemin d'accès du setwd

```{r}
setwd("C:/Users/celin/OneDrive/Master2/905 Statistiques/2_GLM")
dataIni <- read.csv("dataT3_simplif.csv")
```

### Question 1

Faire le diagnostic des hypothèses du modèle du diamètre des chênes en fonction du relevé, de l'altitude et de l'altitude au carré présenté en dernière section du support de cours.

```{r}

```

### Question 2

En suivant les exemples du cours, analyser à l'aide de modèles linéaires gaussiens l'effet du relevé et de l'altitude sur le diamètre des charmes ("Carpinus betulus L., 1753" dans le champ "recherche_esp_lb_nom_plantae" du jeu de données "dataIni").

### Question 3 

Comme vu dans l'introduction du cours, le plan d'échantillonnage des relevés est hiérarchique : trois grands triangles contenant chacun trois moyens triangles contenant chacun trois relevés. Dans le cours on a fait un modèle ANOVA pour expliquer le diamètre des chênes en utilisant le relevé comme base de définition des sous-populations. Peut-on utiliser des groupes plus grossiers ? par exemple des groupes (et donc des sous populations) définis sur les triangles de taille intermédiaire (soit des lots de trois relevés) ? ou même sur les trois grands triangles (soit des groupes de 9 relevés) ? Faire un modèle ANOVA pour chaque niveau d'agrégation, et utiliser des tests de modèle emboîtés pour répondre à la question.

### Question 4 

Les arbres porteurs d'une cavité basse sont indiqué dans le jeu de données "dataIni" par la valeur "oui" dans le champ "cav_basses_presence_cavites". Constituer un sousjeu de données sur les chênes porteurs de cavité basse , et construire, évaluer et, le cas échéant, interpréter un modèle de régression linéaire de la circonférence de la cavité ("cara_cavites_circonference" en cm) en fonction du diamètre de l'arbre ("DBH" en cm) comme variable explicative. Est-ce intéressant d'ajouter le statut de l'arbre (champ "Status") en plus comme variable explicative ?

### Question 5 

Proposer, évaluer et,; le cas échéant, interpréter un modèle linéaire gaussien de l'altitude des arbres en fonction de leur longitude dans le jeu de donnée "dataIni". Quel sens donner à ce modèle ?
